臺灣臺北地方法院民事小額判決
111年度店小字第125號
原      告  富邦產物保險股份有限公司

法定代理人  羅建明  
訴訟代理人  鍾富丞  
被      告  金宸愷  

上列當事人間請求損害賠償事件，本院於民國111年2月22日言詞
辯論終結，判決如下：
　　主　　　文
被告應給付原告新臺幣貳萬玖仟玖佰肆拾玖元，及自民國一一○
年十一月十日起至清償日止，按週年利率百分之五計算之利息。
原告其餘之訴駁回。
訴訟費用（減縮部分除外）新臺幣壹仟元由被告負擔。
本判決原告勝訴部分得假執行。但被告如以新臺幣貳萬玖仟玖佰
肆拾玖元為原告預供擔保，得免為假執行。
    事實及理由
一、按因侵權行為涉訟者，得由行為地之法院管轄。民事訴訟法
    第15條定有明文。本件侵權行為地在新北市新店區，本院自
    有管轄權；次按訴狀送達後，原告不得將原訴變更或追加他
    訴，但減縮應受判決事項之聲明者，不在此限。民事訴訟法
    第255條第1項第3款亦有明文。查，本件原請求被告給付新
    臺幣（下同）74,184元及利息，嗣於民國111年2月22日言詞
    辯論期日當庭減縮為29,950元及利息，核與前揭規定相符，
    應予准許。
二、原告主張：被告於108年8月17日上午8時26分許，駕駛車牌0
    0-0000號自用小客車（下稱A車），在新北市○○區○○路000號
    耕莘醫院停車場內，因駕駛不慎之過失，致撞損伊承保、訴
    外人張嘉維停放於上址停車格之車牌000-0000號自用小客車
    （下稱B車）。B車經送修，修復費用為74,184元（含工資11
    ,818元、補漆10,400元、零件51,966元），伊業已依保險契
    約理賠B車所有人蔡咅真，故依保險法第53條規定取得代位
    求償權，並經考量零件折舊因素，認為被告就B車應賠償29,
    950元（含計算折舊後之零件費用7,732元、工資11, 818元
    、補漆10,400元），爰依侵權行為及保險代位之法律關係提
    起本訴，並聲明：被告應給付原告29,950元，及起訴狀繕本
    送達翌日起至清償日止，按週年利率5%計算之利息。
三、被告則以：A車之車牌與伊所有車輛車牌不相符，伊曾去派
    出所詢問亦經答覆無系爭事故，本件交通事件筆錄未經伊簽
    字、影片亦可能為剪接的，故系爭事故與伊無關等語，資為
    抗辯，並聲明：原告之訴駁回。
四、本院之判斷：
  ㈠、按汽車在使用中加損害於他人者，駕駛人應賠償因此所生
      之損害。但於防止損害之發生已盡相當之注意者，不在此
      限。民法第191條之2定有明文。前揭規定，乃舉證責任倒
      置之規定，損害賠償採「推定過失責任」，除當事人得舉
      證證明其於防止損害之發生已盡相當之注意者外，凡動力
      車輛在使用中加損害於他人者，即應負賠償責任。查：
　　１、A車於首揭時、地進行迴轉時，擦撞訴外人張嘉維停放在
        停車格內之B車左前車身（下稱系爭事故）等情，有卷
        附新北市政府警察局新店分局（下稱新店分局）非道路
        交通事故當事人登記聯單、現場圖、調查紀錄表、現場
        照片、監視器影像光碟及截圖為證（本院卷第11、33至
        36、39至45頁），並經本院當庭勘驗前揭光碟確認無誤
        （本院卷第88、91至95頁），A車駕駛人顯未留意停放
        車輛並保持安全距離，有駕駛不慎之過失甚明。又A車
        登記在被告名下，有車籍資訊系統查詢結果在卷可稽（
        本院卷第37頁），可推論該車輛應為被告所使用，足信
        係被告於首揭時、地駕駛A車不慎而撞損B車，其應負損
        害賠償責任甚明。
　　２、被告固以前詞置辯，並提出本院109年度簡上字第396號
        判決影本為證（本院卷第81至83頁），惟查：
　　　⑴、該判決所涉者為106年9月11日發生於臺北市○○區○○街0
          00號臺北醫學大學附設醫院停車場車道之交通事故，
          與系爭事故之存在與否及責任歸屬無涉。
　　　⑵、系爭事故肇事車輛為登記在被告名下之A車，並可推論
          斯時由被告駕駛，業據說明如前，原告於起訴狀雖誤
          載車牌號碼，惟已於言詞辯論期日當庭更正，被告抗
          辯肇事車輛與其所有車輛不符，已難採信。
　　　⑶、又依張嘉維在調查紀錄表之陳述及前揭當事人登記聯
          單「監視器追查」之記載，系爭事故應係張嘉維報案
          後，員警調取監視器等資料方查知肇事車輛為A車，
          其過程並無不合理，縱令員警就系爭事故未曾通知被
          告說明、或經詢問未獲告知系爭事故之存在，仍不足
　　　　　遽認系爭事故即非真實。
　　　⑷、被告另辯稱系爭監視器影像可能為剪接，惟被告並未
          能指出該影像有何剪接之痕跡，況包含該影像在內之
          相關資料均係本院直接向新店分局調取，有相關公文
          存卷可考（本院卷第27、31頁），其空言抗辯監視器
          影像經變造，不足為憑。
　㈡、次按不法毀損他人之物者，被害人得請求賠償其物因毀損
      所減少之價額，民法第196條定有明文；又物被毀損時，
      被害人除得前揭規定請求賠償外，並不排除民法第213至2
      15條之適用；依民法第196條請求賠償物被毀損所減少之
      價額，得以修復費用為估定之標準，但以必要者為限（例
      如︰修理材料以新品換舊品，應予折舊）。最高法院77年
      度第9次民事庭會議決議可資參照。再按被保險人因保險
      人應負保險責任之損失發生，而對於第三人有損失賠償請
      求權者，保險人得於給付賠償金額後，代位行使被保險人
      對於第三人之請求權；但其所請求之數額，以不逾賠償金
      額為限。保險法第53條第1項亦有明定。查：
　　１、原告承保之B車為104年7月出廠之自用小客車，其修復費
        用為74,184元（含工資11,818元、補漆10,400元、零件
        51,966元），原告已依保險契約理賠B車所有人蔡咅真
        等情，有卷附B車行車執照、台奧北區股份有限公司中
        和營業所估價單、車損照片、理賠申請書、統一發票可
        證（本院卷第13、17至25頁），被告亦未指出上開證據
        有何不可採之情形，本院審酌前揭書證，堪信上開修復
        項目均為必要。
　　２、惟關於更新零件部分之請求，應以扣除按汽車使用年限
        計算折舊後之費用為限。參酌營利事業所得稅查核準則
        第95條第6項規定「固定資產提列折舊採用定率遞減法
        者，以1年為計算單位，其使用期間未滿1年者，按實際
        使用之月數相當於全年之比例計算之，不滿1月者，以1
        月計」，B車係於108年8月17日因系爭事故受損，故自
        出廠至肇事時已使用4年2個月，依行政院所頒固定資產
        耐用年數表及固定資產折舊率規定，非運輸業用客車、
        貨車之耐用年數為5年，依定率遞減法每年折舊369‰，
        則零件扣除折舊後之修復費用估定為7,731元【計算式
        詳附表】，加上工資11,818元、補漆10,400元，共計29
        ,949元。故原告請求系爭車輛之修復費用應以29,949元
        為必要。逾此範圍之賠償請求，尚非有據。
　㈢、末按給付無確定期限者，債務人於債權人得請求給付時，
      經其催告而未為給付，自受催告時起，負遲延責任；其經
      債權人起訴而送達訴狀，與催告有同一之效力；遲延之債
      務，以支付金錢為標的者，債權人得請求依法定利率計算
      之遲延利息；應付利息之債務，其利率未經約定，亦無法
      律可據者，週年利率為5%，民法第229條第2項、第233條
      第1項前段及第203條分別定有明文。本件係屬侵權行為損
      害賠償之債，自屬無確定期限者，又係以支付金錢為標的
      ，依前揭規定，原告請求被告給付起訴狀繕本送達之翌日
      即110年11月10日（本院卷第53頁送達證書）起至清償日
      止，按法定利率5%計算之遲延利息，應屬有據。　　　
五、從而，原告依侵權行為及保險代位之法律關係，請求被告給
    付主文第1項所示之金額，為有理由，應予准許。逾此範圍
    之請求，為無理由，應予駁回。
六、本件原告勝訴部分係依小額程序為被告敗訴之判決，依民事
    訴訟法第436條之20規定，應依職權宣告假執行；本院並就
    原告勝訴部分依同法第392條第2項規定，依職權為被告如預
    供擔保，得免為假執行之宣告。
七、本件事證已臻明確，兩造其餘攻擊防禦方法及所提證據，經
    審酌後認與判決結果不生影響，爰不逐一論列，附此敘明。
八、本件訴訟費用額確定為1,000元（即減縮後裁判費），因原
    告敗訴部分甚微，依民事訴訟法第79條規定命由被告負擔。
中　　華　　民　　國　　111 　年　　3 　　月　　18　　日
                  新店簡易庭法  官　林志煌
上正本證明與原本無異。
如不服本判決，應於判決送達後20日內向本庭（231204新北市○○
區○○路0段000號）提出上訴狀（須按他造當事人之人數附繕本）
，並表明上訴理由（上訴理由應表明：一、原判決所違背之法令
及其具體內容。二、依訴訟資料可認為原判決有違背法令之具體
事實），如於本判決宣示後送達前提起上訴者，應於判決送達後
20日內補提上訴理由書（須附繕本），如未於上訴後20日內補提
合法上訴理由書，法院得逕以裁定駁回上訴。
如委任律師提起上訴者，應一併繳納上訴審裁判費。
中　　華　　民　　國　　111 　年　　3 　　月　　18　　日
                            書記官  陳柏志
附表
-----
折舊時間           金額
第1年折舊值        51,966×0.369=19,175
第1年折舊後價值    51,966-19,175=32,791
第2年折舊值        32,791×0.369=12,100
第2年折舊後價值    32,791-12,100=20,691
第3年折舊值        20,691×0.369=7,635
第3年折舊後價值    20,691-7,635=13,056
第4年折舊值        13,056×0.369=4,818
第4年折舊後價值    13,056-4,818=8,238
第5年折舊值        8,238×0.369×(2/12)=507
第5年折舊後價值    8,238-507=7,731